臺灣臺北地方法院刑事判決　　　　　　　　　　　　　九十三年度易緝字第四○號
　　公　訴　人　臺灣臺北地方法院檢察署檢察官
　　被　　　告　甲○○
右列被告因竊盜案件，經檢察官提起公訴（九十一年度偵字第二○四六一號，含九十
一年度核退字第二四○五號），被告就被訴事實為有罪之陳述，本院裁定以簡式審判
程序審理，判決如左：
    主  文
甲○○攜帶兇器竊盜，累犯，處有期徒刑柒月。扣案剪刀、鐮刀各壹把及黑色橡皮條
壹條、麻布袋壹只均沒收之。
    事  實
一、甲○○陳耀前有業務過失致死、侵占、詐欺及竊盜等前科，於民國八十一年間復
    因竊盜案件，經臺灣士林地方法院於八十一年五月十八日以八十一年度易字第一
    ○四○號判處有期徒刑六月確定，甫於八十七年十二月十四日送監執行完畢。詎
    仍不知悔改，基於為自己不法所有之犯意，於九十一年四月二十七日下午三時許
    ，攜帶其所有黑色橡皮條一條、麻布袋一只，及客觀上足供兇器使用之剪刀、鐮
    刀各一把，在黃信男所有委由其子黃銘森將檳榔採收權以新台幣（下同）二萬元
    轉讓鍾運平之台北縣新店市○○路八十七號後方山區檳榔園，利用上開剪刀、鐮
    刀採割竊取檳榔樹上之檳榔共約五千六百粒（市價約二萬八千元），為前往該處
    準備採收檳榔之鍾運平當場發現，報警處理，扣得甲○○所有用以竊取檳榔之剪
    刀一把、黑色橡皮條一條及盛裝檳榔之鐮刀一把、麻布帶一只，而查悉上情。
二、案經台北市政府警察局文山第二分局報請臺灣臺北地方法院檢察署檢察官偵查起
    訴。
    理  由
一、右揭事實，業據被告甲○○於本院審理中自白不諱（見本院九十三年四月五日準
    備程序筆錄第二頁、九十三年四月五日審判筆錄第二頁），核與證人即被害人鍾
    運平於警詢中指證：「‧‧‧我於今（二七）日下午十五時至該山區準備要割檳
    榔時，發現有一名男子正在偷割檳榔，而且地上也掉滿檳榔，當我發現後遂打電
    話報警。‧‧‧地點位於台北縣新店市○○路八十七號後面山區，當我發現時，
    該名男子已經偷割了大約一千餘顆的檳榔樹，而檳榔約五千六百粒。‧‧‧五千
    六百粒檳榔約二萬八千元」等語相符（見九十一年度偵字第二○四六一號偵查卷
    第九頁反面），有被害人鍾運平出具之贓物認領保管單一紙在卷可稽（同上偵查
    卷），且經證人黃銘森、黃信男分別於本院調查時結證：「（問：黃信男於新店
    市○○路八十七號後方，有無一塊檳榔園的土地？）有。（問：檳榔園內之檳榔
    ，是否你父親種植？）是。（問：你父親有無將檳榔的土地或土地上所種植之檳
    榔出售於第三人？）去年我父親授權由我將檳榔上的檳榔出售給鍾運平，價金為
    二萬元，收割的權利應為鍾運平」、「（問：知否新店市○○路八十七號後面山
    區有一塊檳榔園？）有，那是我的。（問：有無‧‧‧在外面表示任何人可以去
    採檳榔？）沒有」等語甚詳（見本院九十一年十二月十二日訊問筆錄第三頁、九
    十一年十二月二十六日訊問筆錄第二、三頁），足認被告確未經上開檳榔園所有
    權人黃信男、黃銘森或採收權人鍾運平同意，私自採割上開檳榔。此外，並有被
    告所有所有用以竊取檳榔之剪刀、鐮刀各一把及黑色橡皮條一條、麻布袋一只扣
    案可資佐證，堪認被告出於任意性之自白，確與事實相符。本件事證明確，被告
    犯行堪以認定，應予依法論科。
二、按刑法第三百二十一條第一項第三款之攜帶兇器竊盜罪，係以行為人攜帶兇器竊
    盜為其加重條件，此所謂兇器，其種類並無限制，凡客觀上足對人之生命、身體
    、安全構成威脅，具有危險性之兇器均屬之，且祇須行竊時攜帶此種具有危險性
    之兇器為已足，並不以攜帶之初有行兇之意圖為必要。螺絲起子為足以殺傷人生
    命、身體之器械，顯為具有危險性之兇器（最高法院七十九年台上字第五二五三
    號判例要旨參照）。被告所持用以竊取檳榔之上開剪刀、鐮刀各一把，均銳利足
    可採割檳榔樹上之檳榔，客觀上足以傷害人生命、身體，顯為具有危險性之兇器
    ，雖被告未持以行兇，然仍無礙於攜帶兇器之認定。被告上開所為，核係犯刑法
    第三百二十一條第一項第三款之攜帶兇器竊盜罪。被告前於八十一年間復因竊盜
    案件，經臺灣士林地方法院於八十一年五月十八日以八十一年度易字第一○四○
    號判處有期徒刑六月確定，甫於八十七年十二月十四日送監執行完畢，有臺灣高
    等法院檢察署刑案紀錄簡覆表、臺灣高等法院被告全國前案紀錄表可考，其受有
    期徒刑之執行完畢，五年以內再犯本件有期徒刑以上之罪，為累犯，應依法加重
    其刑。爰審酌被告前有事實欄所載之多項不法前科（臺灣高等法院檢察署刑案紀
    錄簡覆表、臺灣高等法院被告全國前案紀錄表參照），素行不佳，惟念其僅受國
    民小學畢業，在社會上謀職不易，生活水平不如通常一般人，犯後於本院審理中
    坦承犯行，所竊上開檳榔價值有限，及其犯罪手段、所生危害等一切情狀，量處
    如主文所示之刑，以示懲儆。扣案之剪刀；鐮刀各一把及黑色橡皮條一條、麻布
    袋一只，均為被告所有供犯罪所用之物，此經被告於警詢中供承：「（問：現場
    所發現作案工具剪刀一把、鐮刀一把、黑色橡皮條一條、裝檳榔用塑膠（按應係
    麻布）袋一只，是否為你所有？）是我所有」等語在卷（同上偵查卷第八頁正面
    ），均依刑法第三十八條第一項第二款規定沒收之。
據上論斷，應依刑事訴訟法第二百七十三條之一第一項、第二百九十九條第一項前段
，刑法第三百二十一條第一項第三款、第四十七條、第三十八條第一項第二款，判決
如主文。
中    華　　民　　國　  　九十三  　　年　　　四　　　月　  　十九 　　 日
                                      臺灣臺北地方法院刑事第十四庭
                                          法  官  吳  秋  宏
右正本證明與原本無異。
如不服本判決，得自收受送達之日起十日內，向本院提起上訴。
                                          書記官  林碧華
中　  華　　民　　國　  　九十三　  　年　　　四　　　月　　  十九  　　日
附錄本案論罪科刑法條全文：
刑法第三百二十一條
犯竊盜罪而有左列情形之一者，處六月以上五年以下有期徒刑：
一於夜間侵入住宅或有人居住之建築物、船艦或隱匿其內而犯之者。
二毀越門扇、牆垣或其他安全設備而犯之者。
三攜帶兇器而犯之者。
四結夥三人以上而犯之者。
五乘火災、水災或其他災害之際而犯之者。
六在車站或埠頭而犯之者。
前項之未遂犯罰之。
